臺灣板橋地方法院刑事判決　　　　　　 100年度訴字第2262號
公　訴　人　臺灣板橋地方法院檢察署檢察官
被　　　告　吳芝香
上列被告因違反毒品危害防制條例案件，經檢察官提起公訴（10
0 年度毒偵字第2695號），被告於準備程序進行中就被訴事實均
為有罪之陳述，經本院合議庭裁定由受命法官獨任進行簡式審判
程序，並判決如下：
    主      文
吳芝香施用第一級毒品，累犯，處有期徒刑拾月，扣案之第一級
毒品海洛因貳包（驗前淨重零點壹零伍零公克，驗餘淨重零點壹
零玖）沒收銷燬之，扣案之海洛因包裝袋貳個，沒收之；又施
用第二級毒品，累犯，處有期徒刑陸月；又持有第二級毒品，累
犯，處有期徒刑肆月，扣案之第二級毒品大麻壹包（驗前淨重零
點壹柒陸零公克，驗餘淨重零點壹柒貳玖公克）沒收銷燬之，扣
案之大麻包裝袋壹個，沒收之。應執行有期徒刑壹年陸月，扣案
之第一級毒品海洛因貳包（驗前淨重零點壹零伍零公克，驗餘淨
重零點壹零玖）、第二級毒品大麻壹包（驗前淨重零點壹柒陸
零公克，驗餘淨重零點壹柒貳玖公克）沒收銷燬之，扣案之海洛
因包裝袋貳個、大麻包裝袋壹個，沒收之。
    事      實
一、吳芝香前於民國96年間，因施用毒品案件，經依本院96年度
    毒聲字第78號裁定送觀察、勒戒後，認無繼續施用毒品之傾
    向，於96年3 月29日釋放出所。另於96年間，因違反毒品危
    害防制條例案件，經本院以96年度訴字第4270號判處應執行
    有期徒刑8 月確定，入監服刑後，於98年1 月21日縮刑期滿
    。詎仍未戒除毒癮，復基於施用第一級毒品之犯意，於100
    年4 月1 日晚間6 時許，在其友人址設新北市○○區○○街
    73巷31號住處，以針筒注射方式，施用海洛因1 次。另基於
    施用第二級毒品之犯意，於日晚間10時許，在友人上址住處
    ，以將甲基安非他命置於玻璃球內燒烤後吸食其煙霧之方式
    ，施用第二毒品1 次。又其明知大麻係屬毒品危害防制條例
    第2 條第2 項第2 款所定之第二級毒品，不得擅自持有。其
    於100 年4 月1 日某時，在新北市永和區友人住處，經某真
    實姓名年籍不詳，綽號「小貞」之友人贈與大麻1 包（驗前
    淨重0.1760公克，驗餘淨重0.1729公克），竟基於持有第二
    級毒品之犯意，受贈該大麻1 包而持有之。嗣於同年月2 日
    凌晨2 時50分許，在新北市○○區○○街73巷31號前為警查
    獲，並扣得其所有供其施用第一級毒品所用之海洛因2 包（
    驗前淨重0.1050公克，驗餘淨重0.1039公克），及其無故持
    有之第二級毒品大麻1 包（驗前淨重0.1760公克，驗餘淨重
    0.1729公克）。復經採尿送驗結果，呈鴉片類（可待因、嗎
    啡）、安非他命類（安非他命、甲基安非他命）陽性反應，
    始查悉上情。
二、案經新北市政府警察局中和第二分局移請臺灣板橋地方法院
    檢察署檢察官偵查起訴。
    理      由
一、按除簡式審判程序、簡易程序及刑事訴訟法第376 條第1 款
    、第2 款所列之罪之案件外，第一審應行合議審判；除被告
    所犯為死刑、無期徒刑、最輕本刑為3 年以上有期徒刑之罪
    或高等法院管轄第一審案件者外，於第一次審判期日前之準
    備程序進行中，被告先就被訴事實為有罪之陳述時，審判長
    得告知被告簡式審判程序之旨，並聽取當事人、代理人、辯
    護人及輔佐人之意見後，裁定進行簡式審判程序，同法第28
    4 條之1 、第273 條之1 第1 項分別定有明文。查被告吳芝
    香所犯均係死刑、無期徒刑、最輕本刑為3 年以上有期徒刑
    以外之罪，亦均非高等法院管轄第一審之案件。其於準備程
    序進行中，就被訴事實均為有罪之陳述，經告知簡式審判程
    序之旨，並聽取其與公訴人之意見後，業經本院合議庭依上
    開規定裁定由受命法官獨任進行簡式審判程序，合先敘明。
二、查被告前於96年間，因施用毒品案件，經依本院96年度毒聲
    字第78號裁定送觀察、勒戒後，認無繼續施用毒品之傾向，
    於96年3 月29日釋放出所乙情，有臺灣高等法院被告前案紀
    錄表1 份附卷可考。是被告前因施用毒品案件，於前揭觀察
    、勒戒執行完畢釋放後5 年內，再犯本案施用毒品犯行，業
    已符合毒品危害防制條例第23條第2 項規定之起訴要件，依
    法應追訴論科。
三、上揭犯罪事實，業據被告於本院審理時供認不諱，且其為警
    採集之尿液，經送請臺灣檢驗科技股份有限公司以EIA 酵素
    免疫分析法初步檢驗，再以GC/MS 氣相層析／質譜儀法確認
    檢驗結果，呈安非他命類（安非他命、甲基安非他命）、鴉
    片類（可待因、嗎啡）陽性反應乙情，有該公司濫用藥物檢
    驗報告及新北市政府警察局中和第二分局毒品危害防制條例
    犯罪嫌疑人姓名及代碼對照表各1 份附卷足憑。此外，並扣
    有白色粉末2 包及深綠色乾燥植物碎屑1 包可資佐證。又上
    開扣案物品均經送請交通部民用航空局航空醫務中心鑑定結
    果，其中白色粉末2 包，驗前淨重0.1050公克，取樣0.0011
    公克，餘重0.1039公克，檢出海洛因成分；另深綠色乾燥植
    物碎屑1 包，驗前淨重0.1760公克，取樣0.0031公克，餘重
    0.1729公克，檢出四氫大麻酚；四氫大麻酚為大麻主要成分
    之一等情，有交通部民用航空局航空醫務中心毒品鑑定書1
    份在卷可查。綜上，足徵被告上開任意性之自白與事實相符
    ，應堪採信。本案事證已臻明確，被告犯行均堪以認定，均
    應依法論科。
四、按海洛因屬毒品危害防制條例第2 條第2 項第1 款所定之第
    一級毒品，甲基安非他命及大麻均屬同條第2 項第2 款所定
    之第二級毒品，均不得非法持有、施用。是核被告所為，係
    犯毒品危害防制條例第10條第1 項之施用第一級毒品罪、同
    條第2 項之施用第二級毒品罪及同條例第11條第2 項之持有
    第二級毒品罪。被告持有第一級毒品海洛因及第二級毒品甲
    基安非他命進而施用，其持有海洛因及甲基安非他命之低度
    行為，均應為施用之高度行為所吸收，均不另論罪。又被告
    所犯上開3 罪間，犯意各別，行為互殊，應予分論併罰。再
    者，被告前於96年間，因違反毒品危害防制條例案件，經本
    院以96年度訴字第4270號判處應執行有期徒刑8 月確定，入
    監服刑後，於98年1 月21日縮刑期滿等情，有臺灣高等法院
    被告前案紀錄表1 份在卷可參。其於受徒刑之執行完畢，5
    年以內故意再犯本案有期徒刑以上之罪，均為累犯，均應依
    刑法第47條第1 項之規定加重其刑。爰審酌被告施用毒品足
    以戕害身心健康，其經觀察、勒戒後，仍再度施用毒品，顯
    見其戒毒之意志不堅，自制力不佳；又其持有第二級毒品，
    對於社會風氣、治安潛有相當之危害性，均應予嚴懲；惟念
    其施用毒品，戕害己身，且犯後已坦承犯行，態度尚可，又
    所持有之大麻數量非鉅，並審酌其犯罪之動機、目的、手段
    、生活狀況、品行及智識程度等一切情狀，分別量處如主文
    所示之刑，並定其應執行刑，以示懲儆。扣案之海洛因2 包
    （驗前淨重0.1050公克，驗餘淨重0.1039公克），為查獲之
    第一級毒品，扣案之大麻1 包（驗前淨重0.1760公克，驗餘
    淨重0.1729公克），為查獲之第二級毒品，均應依毒品危害
    防制條例第18條第1 項前段規定，併予宣告沒收銷燬之；至
    因鑑驗耗盡之海洛因、大麻既已滅失，自均無庸再為沒收銷
    燬之諭知。又扣案之包裝袋3 個，均為被告所有用以盛裝上
    開毒品之物，此據被告供承在卷，爰均依刑法第38條第1 項
    第2 款規定，宣告沒收之。
據上論斷，應依刑事訴訟法第273 條之1 第1 項、第299 條第1
項前段，毒品危害防制條例第10條第1 項、第2 項、第11條第2
項、第18條第1 項前段，刑法第11條前段、第47條第1 項、第38
條第1項第2款、第51條第5 款、第9 款，判決如主文。
本案經檢察官黃孟珊到庭執行職務。
中    華    民    國   100    年    10    月    25    日
                  刑事第十三庭  法  官  謝梨敏
上列正本證明與原本無異。
如不服本判決，應於判決送達後10日內敘明上訴理由，向本院提
出上訴狀 (應附繕本) ，上訴於臺灣高等法院。其未敘述上訴理
由者，應於上訴期間屆滿後20日內向本院補提理由書「切勿逕送
上級法院」。
                                書記官  林怡君
中    華    民    國   100    年    10    月    25    日
附錄本判決論罪之法條：
毒品危害防制條例第10條
施用第1 級毒品者，處6 月以上5 年以下有期徒刑。
施用第2 級毒品者，處3 年以下有期徒刑。
毒品危害防制條例第11條
持有第一級毒品者，處三年以下有期徒刑、拘役或新臺幣五萬元
以下罰金。
持有第二級毒品者，處二年以下有期徒刑、拘役或新臺幣三萬元
以下罰金。
持有第一級毒品純質淨重十公克以上者，處一年以上七年以下有
期徒刑，得併科新臺幣一百萬元以下罰金。
持有第二級毒品純質淨重二十公克以上者，處六月以上五年以下
有期徒刑，得併科新臺幣七十萬元以下罰金。
持有第三級毒品純質淨重二十公克以上者，處三年以下有期徒刑
，得併科新臺幣三十萬元以下罰金。
持有第四級毒品純質淨重二十公克以上者，處一年以下有期徒刑
，得併科新臺幣十萬元以下罰金。
持有專供製造或施用第一級、第二級毒品之器具者，處一年以下
有期徒刑、拘役或新臺幣一萬元以下罰金。